【裁判字號】    97,易,24
【裁判日期】    970131
【裁判案由】    竊盜
【裁判全文】
臺灣高雄地方法院刑事判決                97年度易字第24號
公  訴  人  臺灣高雄地方法院檢察署檢察官
被      告  戊○○
                    （現於臺灣高雄監獄另案執行中）
上列被告因竊盜案件，經檢察官提起公訴（96年度偵字第25967
號），本院裁定進行簡式審判程序，判決如下：
    主  文
戊○○犯竊盜罪，處有期徒刑伍月。又犯攜帶兇器竊盜罪，未遂
，處有期徒刑肆月。又犯攜帶兇器竊盜罪，處有期徒刑捌月。應
執行有期徒刑壹年肆月。
    事  實
一、戊○○基於為自己不法所有之竊盜犯意，於民國96年6 月12
    日某時，在高雄市○○路與建德路口之路邊停車格內，以自
    備之機車鑰匙，竊取甲○○所有停放於該處之車牌號碼7L-
    4765號自小客車，得手後旋即駕車離去；嗣於同日下午5 時
    30分許，駕駛上開竊得之自小客車至高雄市○○○路262 號
    前，適有丙○○使用（陳瑚設所有）車牌號碼ZL-0083 號之
    自小客貨車停放於上址對面之路邊停車格內，戊○○即將其
    所駕駛之車輛併排停放於該輛自小客貨車旁，再基於為自己
    不法所有之竊盜犯意，持足以作為凶器之梅花扳手轉鬆該輛
    自小客貨車底盤觸媒轉換器之5 顆螺絲，欲拆卸該車之觸媒
    轉換器時，為丙○○發現並加以制止，戊○○見事跡敗露，
    旋駕駛車牌號碼7L-4765 號之自小客車逃逸，嗣後竟又持梅
    花扳手將上開甲○○所有車牌號碼7L-4765 號自小客車之水
    箱及觸媒轉換器拆卸下，分別於同日之某時，將水箱以新台
    幣（下同）120 元之價格出售予不知情之黃明顯，及將觸媒
    轉換器以2300元之價格出售予不知情之廖見中（黃明顯與廖
    見中均另為不起訴處分），爾後再將該輛車牌號碼7L-4765
    號之自小客車棄置於高雄市○○區○○路與文育路口。復於
    96年7 月中旬之某日，在高雄市○○區○○路哈囉市場停車
    場內，另基於為自己不法所有之單一竊盜犯意，持足以作為
    凶器之梅花扳手，接續拆卸並竊取丁○○所有車牌號碼1520
    -TG 號自小貨車上及己○○使用（黃琦芳所有）車牌號碼為
    8373-JR 號自小貨車上之觸媒轉換器各乙支，得手後即據為
    己有，並變賣予不知情之廖見中，及將變賣所得款項花用一
    空。
二、案經丁○○、己○○訴由高雄市政府警察局新興分局報告臺
    灣高雄地方法院檢察署檢察官偵查起訴。
    理  由
一、本件被告戊○○所犯係死刑、無期徒刑、最輕本刑為3 年以
    上有期徒刑以外之罪，其於準備程序中就被訴事實為有罪之
    陳述，經法官告知簡式審判程序之旨，並聽取公訴人、被告
    之意見後，認為適宜進行簡式審判程序，是依刑事訴訟法第
    273 條之1 第1 項規定，裁定進行簡式審判程序，合先敘明
    。
二、上揭事實，業據被告於審理中坦承不諱，核與證人即被害人
    甲○○、丙○○、丁○○、己○○於警詢中之證述相符（偵
    卷第21至27、69至72頁），並有證人黃明顯、廖見中於警詢
    及偵查中之證述可稽（偵卷第14至18、85至88頁），及回收
    觸媒轉換器送貨單2 張、被告遭警查獲時所攝相片24張在卷
    相佐（偵卷第47、51至62頁），足認被告上開自白核與事實
    相符，本件事證明確，被告上開犯行，堪以認定。
三、按刑法第321 條第1 項第3 款之攜帶兇器竊盜罪，係以行為
    人攜帶兇器竊盜為其加重條件，此所謂之兇器，其種類並無
    限制，凡客觀上足以對人之生命、身體、安全構成威脅，具
    有危險性之兇器均屬之，且祇須行竊時攜帶此種具有危險性
    之兇器為已足，並不以攜帶之初有行兇之意圖為必要（最高
    法院79年臺上字第5253號判例可資參照）。查本件被告行竊
    所用但未扣案之梅花扳手，質地堅硬、形狀尖銳，方能用以
    拆卸車輛上之觸媒轉換器或水箱，如持以行兇，客觀上足以
    對人之生命、身體安全構成威脅，具有危險性，自屬兇器。
    故核被告於96年6 月12日之某時徒手竊取甲○○所有自小客
    車之犯行，係犯刑法第320 條第1 項之竊盜罪；又被告於上
    揭96年6 月12日下午5 時30分許及7 月中旬某日所為之竊盜
    犯行，均係犯刑法第321 條第1 項第3 款攜帶兇器加重竊盜
    罪；又其於96年6 月12日下午5 時30分許所為之犯行，於著
    手行竊後，因被害人發現而未得逞，為未遂犯，應依刑法第
    25條第2 項規定，減輕其刑。另被告於96年7 月中旬某日在
    高雄市○○區○○路哈囉市場停車場內，先後竊取丁○○、
    己○○2 人車輛上之觸媒轉換器各乙支，其行為係密接實施
    ，且各行為之獨立性極為薄弱，依一般社會健全觀念，在時
    間差距上，難以強行分開，故在刑法評價上，應視為數個舉
    動之接續施行，包括以一行為予以評價，而論以一罪較為合
    理；又被告係一行為同時侵害丁○○、己○○2 人各別之財
    產法益，均犯加重竊盜罪，為刑法第55條規定之想像競合犯
    ，應從一重以加重竊盜罪處斷。被告所為上開3 件竊盜犯行
    ，犯意各別，行為互殊，應予分論併罰。爰審酌被告正值年
    輕力壯時期，不知循合法途徑賺取生活報酬，竟多次持足以
    作為兇器之器具及徒手行竊他人財物，惡性非輕，所為嚴重
    破壞社會治安並造成社會大眾生活恐慌，自應予以嚴懲，惟
    念及被告犯後尚知坦認全部犯行，態度尚可，並斟酌其犯罪
    之動機、目的、手段、所生之危害、智識程度、生活狀況等
    一切情狀，分別量處如主文所示之刑及定其應執行刑。
據上論斷，應依刑事訴訟法第273 條之1 第1 項、第284 條之1
、第299 條第1 項前段，刑法第320 條第1 項、第321 條第1 項
第3 款、第2 項、第25條第2 項、第55條、第51條第5 款，刑法
施行法第1 條之1 ，判決如主文。
本案經檢察官乙○○到庭執行職務
中    華    民    國    97    年    1    月    31    日
                  刑事第十二庭  法  官  葉文博
以上正本證明與原本無異。
如不服本判決應於收受本判決後10日內向本院提出上訴書狀，並
應敘述具體理由，如未敘述上訴理由者，應於上訴期間屆滿後20
日內補提理由書狀於本院（均須按他造當事人之人數附繕本）「
切勿逕送上級法院」。
中    華    民    國    97    年    1     月    31    日
                                書記官  李柏親
附錄本件判決論罪科刑法條
中華民國刑法第320條
（普通竊盜罪、竊佔罪）
意圖為自己或第三人不法之所有，而竊取他人之動產者，為竊盜
罪，處 5 年以下有期徒刑、拘役或 5 百元以下罰金。
意圖為自己或第三人不法之利益，而竊佔他人之不動產者，依前
項之規定處斷。
前二項之未遂犯罰之。
中華民國刑法第321條
（加重竊盜罪）
犯竊盜罪而有左列情形之一者，處6月以上、5年以下有期徒刑：
一  於夜間侵入住宅或有人居住之建築物、船艦或隱匿其內而犯
    之者。
二  毀越門扇、牆垣或其他安全設備而犯之者。
三  攜帶兇器而犯之者。
四  結夥三人以上而犯之者。
五  乘火災、水災或其他災害之際而犯之者。
六  在車站或埠頭而犯之者。
前項之未遂犯罰之。


司法院資訊處製作；財團法人民間司法改革基金會備份。
